【裁判字號】    98,上訴,1114
【裁判日期】    981222
【裁判案由】    毒品危害防制條例
【裁判全文】
臺灣高等法院臺南分院刑事判決        98年度上訴字第1114號
上  訴  人
即  被  告  乙○○
上列上訴人因毒品危害防制條例案件，不服臺灣臺南地方法院98
年度訴字第1135號中華民國98年9月15日第一審判決（起訴案號
：臺灣臺南地方法院檢察署98年度毒偵字第1391號），提起上訴
，本院判決如下：
    主  文
上訴駁回。
    事  實
一、乙○○於民國93年間因施用一級毒品案，經法院判處有期徒
    刑1年，於94年間因施用一級毒品、二級毒品案，經法院分
    別判處有期徒1年4月、4月，嗣定應執行刑為有期徒刑1年6
    月，於94年4月30日起接續執行，於96年2月5日假釋出監，
    嗣因合於中華民國96年罪犯減刑條例規定，予以減刑，而於
    96年8月16日執行完畢。於96年、97年間分別因施用一級毒
    品、竊盜案，經法院判處有期徒刑8月、3月，嗣定應執行刑
    為有期徒刑9月，於97年10月16日執行完畢。詎乙○○仍不
    知悛改於98年6月5日或6日間之某時，在臺南縣善化鎮溪美
    里溪尾40號其住處以將第一級毒品海洛因摻礦泉水一併放入
    注射針筒溶合後再注射手臂靜脈方式施用第一級毒品海洛因
    一次，因其係警方列管之施毒者，於警方調查「陳世寶」之
    販毒者時發現其與「陳世寶」有通聯而查獲。
    理  由
一、上揭犯罪事實迭據上訴人即被告乙○○於警詢及原審坦白承
    認，且其尿液經送驗結果嗎啡陽性反應，有長榮大學98年6
    月16日之確認報告及被告尿液送驗編號暨年籍對照表在卷可
    證，事證明確，被告之犯行洵可認定。
二、查海洛因為毒品危害防制條例第2條第2項第1款列管之毒品
    。核被告所為，係犯毒品危害防制條例第10條第1項施用第
    一級毒品罪。被告施用時非法持有第一級毒品海洛因之低度
    行為，已為其施用之高度行為所吸收，不另論罪。又被告有
    如上開事實欄所載前案科刑及執行完畢之事實，有臺灣高等
    法院被告全國前案紀錄表在卷可按，其於受徒刑之執行完畢
    後5年以內再故意犯本件有期徒刑以上之罪，應依刑法第47
    條第1項之規定論以累犯，並加重其刑。
三、原審審理結果，認被告罪證明確，適用刑事訴訟法第299條
    第1項前段、第273條之1第1項、第310條之2、第454條第2項
    ，毒品危害防制條例第10條第1項，刑法第11條前段、第47
    條第1項，並審酌被告曾因施用毒品案件，曾經觀察、勒戒
    及強制戒治執行完畢後，又因施用毒品犯行遭追訴處罰，竟
    再為本件施用毒品犯行，顯見其戒除毒癮之意志薄弱，無視
    於毒品對於自身健康之戕害及國家對於杜絕毒品犯罪之禁令
    ，惟考量被告亦有心戒除毒癮自行接受治療，惟施用毒品者
    均有相當程度之生理成癮性及心理依賴性，戒除不易而再為
    本次犯行，暨其施用毒品犯行，在性質上乃屬對自我身心健
    康之自戕行為，尚未嚴重破壞社會秩序、侵害他人權益，及
    犯後坦承犯行，深表悔意等一切情狀，量處有期徒刑8月。
    本院經核原判決認事用法俱無不合，量刑亦稱妥適。
四、被告上訴以其係自首，但原判決未依自首規定減輕其刑云云
    。經本院傳喚證人即承辦員警甲○到院結證稱：「乙○○涉
    嫌吸毒案件係我承辦。（審判長問：當時你們如何知道被告
    乙○○吸毒？）我們同事當時對於陳世寶監聽，乙○○跟陳
    世寶有電話聯繫，在電話中有談到買賣毒品的暗語。（問：
    你們如何知道乙○○有吸毒？）因為他打電話給陳世寶，在
    電話裡面有講一些買毒品的暗語。類似說你等一下拿一個給
    我。（問：乙○○在本院稱，他在警詢的時候，警方不知道
    他有吸毒之情，他就先自首，有無此事？）沒有此事。因為
    根據我們監聽的結果，我們知道他有購買毒品的情形，所以
    指揮偵辦的檢察官才會開拘票拘提他，我們去拘提他的時候
    ，他人不在場，過了幾天即98年6月7日，我們又過去，請他
    與我們回警局製作筆錄。（問：你們對他製作筆錄之前，就
    懷疑他有吸毒？）是的。（問：你們懷疑的根據也就是監聽
    陳世寶的內容？）對的。」等語（見本院卷第41頁正反面）
    。依上開證人甲○之證述，足認被告辯稱其係自首，但原判
    決未依自首規定減輕其刑云云，並不可採，從而被告之上訴
    為無理由，應予駁回。末查被告經合法傳喚，無正當之理由
    不到庭，爰不待其陳述逕行判決。
據上論斷，應依刑事訴訟法第368條、第371條，判決如主文。
本案經檢察官林炎昇到庭執行職務。
中    華    民    國    98    年    12    月    22    日
                  刑事第一庭    審判長法  官  黃崑宗
                                      法  官  陳顯榮
                                      法  官  王明宏
以上正本證明與原本無異。
如不服本判決應於收受送達後10日內向本院提出上訴書狀，其未
敘述上訴理由者，並得於提起上訴後10日內向本院補提理由書（
均須按他造當事人之人數附繕本）「切勿逕送上級法院」。
                                      書記官  黃全忠
中    華    民    國    98    年    12    月    22    日
附錄本判決論罪科刑法條：
毒品危害防制條例第10條第1項：
施用第一級毒品者，處6月以上5年以下有期徒刑。


司法院資訊處製作；財團法人民間司法改革基金會備份。
